【裁判字號】    98,抗,1126
【裁判日期】    981030
【裁判案由】    聲請撤銷緩刑
【裁判全文】
臺灣高等法院刑事裁定                  98年度抗字第1126號
抗  告  人
即 受 刑人  甲○○
上列抗告人因聲請撤銷緩刑案件，不服臺灣板橋地方法院中華民
國98年9月30日裁定（98年度撤緩字第202號），提起抗告，本院
裁定如下：
    主  文
抗告駁回。
    理  由
一、原審裁定意旨略以：(一)聲請意旨略稱：受刑人甲○○因犯毒
    品危害防制條例案件，前經臺灣板橋地方法院以96年度簡字
    第8511號（96年度毒偵字第7859號）判處有期徒刑3月，緩
    刑2年，於民國97年2月12日確定。竟於緩刑期內即98年5月9
    日13、14時許，在臺北縣土城市○○路友人住處施用安非他
    命，其另犯毒品危害防制條例罪，經原審法院於98年8月10
    日以98年度簡字第6103號判處得易科罰金之有期徒刑3月，
    於98年9月8日確定，受刑人因有上揭犯罪事由，足認其不知
    悔悟自新，原宣告之緩刑難收其預期效果，而有執行刑罰之
    必要，合於刑法第75條之1第1項第2款所定得撤銷緩刑宣告
    之原因，依刑事訴訟法第476條規定聲請撤銷等語。(二)經查
    ：有關受刑人甲○○上開犯案情形，有臺灣板橋地方法院96
    年度簡字第8511號、98年度簡字第6103號判決書及臺灣高等
    法院被告前案紀錄表在卷足佐。原法院經核閱上述二案判決
    ，受刑人於96年9月2日，因施用安非他命而犯施用第二級毒
    品罪，又於98年5月9日，再因施用甲基安非他命而犯施用第
    二級毒品罪，所犯二罪均係施用第二級毒品犯罪，顯見其於
    前施用第二級毒品案遭查獲後猶無悔悟之心，再有後施用第
    二級毒品之犯行，自非一時失慮，偶罹刑典之謂，亦足徵前
    案緩刑之寬典，並不足以使受刑人知所警惕，本院認對受刑
    人之上開緩刑宣告，顯難收預期效果，而有執行刑罰之必要
    ，爰依刑事訴訟法第476條、要刑法第75條之1第1項第2款規
    定撤銷原緩刑之宣告等語。
二、抗告意旨略以：本人是因配合警方辦案，而親自去自首，最
    後一次被查獲，檢察官聲請撤銷緩刑，對本人不公平，請求
    法官從輕量刑云云。
三、按受緩刑之宣告而有下列情形，足認原宣告之緩刑難收其預
    期效果，而有執行刑罰之必要者，得撤銷其宣告：緩刑期內
    因故意犯他罪，而在緩刑期內受得易科罰金之有期徒刑、拘
    役或罰金之宣告確定者。前項撤銷之聲請，於判決確定後六
    月以內為之，為刑法第75條之1、第75條第2項分別所明定。
    而緩刑宣告是否得撤銷，除須符合刑法第75條之1第1項各款
    之要件外，本條並採裁量撤銷主義，賦予法院撤銷與否之權
    限，特於第1項規定實質要件為「足認原宣告之緩刑難收其
    預期效果，而有執行刑罰之必要」，供作審認之標準。亦即
    於上揭「得」撤銷緩刑之情形，法官應依職權本於合目的性
    之裁量，妥適審酌被告所犯前後數罪間，關於法益侵害之性
    質、再犯之原因、違反法規範之情節是否重大、被告主觀犯
    意所顯現之惡性及其反社會性等情，是否已使前案原為促使
    惡性輕微之被告或偶發犯、初犯改過自新而宣告之緩刑，已
    難收其預期之效果，而確有執行刑罰之必要。
四、經查：抗告人前因犯施用第二級毒品罪，經臺灣板橋地方法
    院96年簡字第8511號判決有期徒刑3月，緩刑2年，於97年2
    月12日確定在案。竟於98年5月9日之緩刑期間內，在臺北縣
    土城市○○路友人住處施用第二級毒品，另犯毒品危害防制
    條例第10條第2項之罪，經原審法院於98年8月10日以98年度
    簡字第6103號判處得易科罰金之有期徒刑3月，已於98年9月
    8日確定在案，此有本院被告前案紀錄表在卷可稽。本件檢
    察官於法定期間內為撤銷緩刑之聲請，原審審酌抗告人於前
    案受緩刑之宣告後，仍不知警惕，竟在緩刑期間故意再犯相
    同之施用第二級毒品罪，足見抗告人並未因受到刑事追訴而
    有悔悟反省之意，自非一時失慮，偶罹刑典，其原宣告之緩
    刑，已難收預期之效果，而有執行刑罰之必要，是認本件聲
    請人聲請撤銷緩刑之宣告，經核與刑法第75條之1第1項第2
    款之規定相符，應予准許。經核原法院上開認定、用法均無
    違誤，應予維持。抗告意旨雖稱係配合警方辦案，而親自向
    警方自首云云，惟此與臺灣板橋地方法院98年度簡字第6103
    號刑事確定判決所認定之事實不符，且與撤銷緩刑宣告之結
    論無礙，自無可採，其猶飾詞提起抗告，為無理由，應予駁
    回。
五、據上論結，應依刑事訴訟法第412條，裁定如主文。
中    華    民    國    98    年    10    月    30    日
                    刑事第十八庭審判長法  官  吳鴻章
                                      法  官  曾淑華
                                      法  官  汪梅芬
以上正本證明與原本無異。
不得再抗告。
                                      書記官  劉寶鈴
中    華    民    國    98    年    10    月    30    日


司法院資訊處製作；財團法人民間司法改革基金會備份。
